Inventaris van het archief van het Ministerie van Justitie: Beleidsarchief Immigratie- en Naturalisatiedienst (IND) [periode 1945-1955], 1945-1955
Nationaal Archief, Den Haag
Ministerie van Justitie: Beleidsarchief Immigratie- en Naturalisatiedienst (IND) [periode 1945-1955]
Justitie / IND beleid 1945-1955
1911-1975
merendeel 1945-1955
5026
15.00 meter; 2371 inventarisnummers.
Normale geschreven, getypte en gedrukte documenten, geen bijzondere handschriften.
Nationaal Archief, Den Haag
Immigratie- en Naturalisatiedienst en taakvoorgangers (Ministerie van Justitie), 1945-1955
Het omvangrijke archief bevat stukken die zeer veel aspecten van het toenmalige vreemdelingenbeleid raken, waaronder circulaires over het verlenen van visa, werkvergunningen en grensbewaking. Veel documenten betreffen de registratie van staatloze ex-Nederlanders in de diverse gemeenten maar ook die van Chinezen ten behoeve van de Chinese regering. Verder zijn er stukken over personen van Duitse afkomst, de toelating van Polen en Italiaanse arbeidskrachten. en de opname van pleegkinderen uit het buitenland. Een deel van het archief is gewijd aan het ontwikkelen van asielbeleid vanaf 1945. Andere kwesties betreffen onder meer grensformaliteiten, grenscorrecties, transit-visa en paspoorten. Over kamp Valkenswaard en tehuis voor politieke vluchtelingen De Rozenhof zijn eveneens stukken in het archief aanwezig. Inzake politieke activiteiten kan men nog documenten over communistische activiteiten van Indonesiërs en Chinezen aantreffen.
Archiefvorming
Geschiedenis van de archiefvormer
De historische achtergronden zijn uitgebreiod beschreven in de volgende publicaties:
15 Per slot van rijksrekening. Een institutioneel onderzoek naar het beleidsterrein beheer van de rijksbegroting, 1940-1993 (samenstelling: F. van Dijk; ISBN 90-74442-17x) 's-Gravenhage 1994.
23 De toelating van vreemdelingen. Een institutioneel onderzoek naar het beleidsterrein toelating van vreemdelingen, 1945-1993 (samenstelling: drs. C.K. Berghuis, W. Hoffstädt, W.D. Küller; ISBN 90-74442-28-5 ) 's-Gravenhage 1994
Geschiedenis van het archiefbeheer
De verwerving van het archief
Het archief is krachtens bepalingen van de Archiefwet overgebracht.
Inhoud en structuur van het archief
MAISAO-WOTAP; 2.09
Selectie en vernietiging
De .07/.08-bescheiden werden bewerkt aan de hand van de 'Lijst van voor vernietiging in aanmerking komende stukken, vastgesteld bij gemeenschappelijke beschikking van de minister van Justitie en de minister van Onderwijs, Kunsten en Wetenschappen d.d. 8 september 1956, afd. AZ/P&A, nr. 336/056 en 6 oktober 1956, afd. OKN, nr. 29361.
De voor bewaring aangewezen .07/.08-bescheiden (met uitzondering van de bescheiden behoren tot het beleidsterrein 'Beheer van de Rijksbegroting') zijn geplaatst onder handeling 19.
Aanvullingen
In dit archiefblok zijn tevens archiefbescheiden opgenomen van de Rijksvreemdelingendienst met betrekking tot de uitwijzing van Duitsers uit Nederland na de bevrijding. De bescheiden zijn afkomstig uit depot 144 van het Ministerie van Justitie.
Ordening van het archief
Met een beleidsterrein wordt bedoeld een afgebakend onderwerp van overheidsbemoeienis, in dit geval dus Beheer van de Rijksbegroting en Toelating van vreemdelingen. Op een beleidsterrein treden meerdere actoren handelend op. Een actor is een overheidsinstelling die bevoegd is zelfstandig op te treden (bijvoorbeeld een minister) binnen het beleidsterrein. Een handeling wordt door een actor verricht ter uitvoering van een taak of op grond van een wettelijke bevoegdheid.
Aanwijzingen voor de gebruiker
Openbaarheidsbeperkingen
Deels openbaar, deels beperkt openbaar (B), deels niet openbaar. BVD-stukken jonger dan 75 jaar zijn niet openbaar. Geen ontheffing mogelijk. Dossiers betreffende nog levende personen zijn tot 100 jaar na sluiting slechts raadpleegbaar na schriftelijk verkregen toestemming tot raadpleging, te verkrijgen d.m.v. een schriftelijk verzoek (per brief, inclusief onderzoeksopzet) aan de directeur van het Nationaal Archief t.a.v. het hoofd Onderzoek.
Materiële beperkingen
Andere toegang
Het archief was aanvankelijk beschreven in de Institutionele Toegangen:
5.015.5026. Institutionele Toegang op de gegevensbestanden met betrekking tot het beleidsterrein Beheer van de Rijksbegroting over de periode (1911-) 1945-1998
5.023.5026. Institutionele Toegang op de Gegevensbestanden met betrekking tot het Beleidsterrein Toelating van Vreemdelingen, (1906) 1945-1985 (1999)
Aanvraaginstructie
Openbare archiefstukken kunnen online worden aangevraagd en gereserveerd. U kunt dit ook via de terminals in de studiezaal van het Nationaal Archief doen. Om te kunnen reserveren dient u de volgende stappen te volgen:
U maakt een profiel aan op www.gahetna.nl, en logt vervolgens in
Via de archiefinventaris (alleen de beschrijvingen met rode nummers) selecteert u het gewenste archiefstuk door op de knop 'Reserveren' te klikken
In het volgende scherm geeft u aan op welke dag u het archiefstuk wilt inzien
Indien u zich bevindt in de studiezaal en een tafelnummer heeft ontvangen kunt u dit nummer vermelden. Als u geen tafelnummer heeft kunt u tafelnummer 777 laten staan
Vervolgens bevestigt u uw reservering door deze te versturen.
Verwant materiaal
Beschikbaarheid van kopieën
Afgescheiden archiefmateriaal
Archiefbescheiden die vallen onder een ander beleidsterrein en waarvoor nog geen BSD beschikbaar was, zijn afgescheiden. De archiefbescheiden die in z'n geheel buiten de cesuur vallen, zijn eveneens afgescheiden.
Beschrijving van de series en archiefbestanddelen
- (Beheer van de) Rijksbegroting 1945-2000, 015
  - Het opstellen van wetsontwerpen tot vaststelling van het hoofdstuk van de begroting van uitgaven waarover deze het beheer voert. 1945-1977, 5
    Actor: Minister van Justitie
    Grondslag: Comptabiliteitswet, art. 11, tweede lid.
    Datum: 08-10-2001
    - Begrotingen, hoofdstuk IV van het Ministerie van Justitie., 1950-1954; 2224-2410
      - Dienstjaar 1951, 1950, 2226; SL/3990-2
      - Dienstjaar 1951, 1951, 2225; SL/3990
      - Dienstjaar 1952, 1951-1952, 2224; SL/9789
      - Dienstjaar 1953, 1953-1954, 2410; VZ/16551
      - Dienstjaar 1954, 1954, 2320; VZ/22546
- Toelating van vreemdelingen 1945-, 023
  - Het ontwikkelen van (pseudo-)wet- en regelgeving op het gebied van toelating en verblijf van vreemdelingen. 1945-, 2
    Grondslag: Grondwet, art. 60.
    Opm.: Binnen diverse hoofdstukken van dit bsd zijn de handelingen over specifieke ontwikkeling van wet- en regelgeving afzonderlijk opgenomen.
    Met de bovenstaande handeling wordt de integrale wet- en regelgeving ten aanzien van beleidsterrein toelating en verblijf van vreemdelingen bedoeld.
    Datum: 23-05-2002
    - Vreemdelingencirculaire nummer 14., 1911-1958; 1974-1978
      - Concept Vreemdelingencirculaire nummer 14, 1911-1958, 1974; AL/386
      - Voorstel tot Vreemdelingencirculaire nummer 14 (nieuw), 1949-1953, 1976; AL/386/2
      - Bespreking van het ontwerp van de Vreemdelingencirculaire nummer 14 en reacties van de hoofden van politie, 1953, 1977; AL/386/3
      - Eerste bijlage bij Vreemdelingencirculaire nummer 14 (ontwerp 1953), 1953, 1978; AL/386/4
    - Visuminstructie., 1938-1955; 324-2342
      - Instructies voor afgifte visa, 1938-1952, 2178; MV/1146
      - Bemanning vaartuigen, 1945, 2183; MV/1146/6
      - Visuminstructie 1945, 1945, 324; AL/48
      - Verlenen visa zonder voorafgaande machtiging aan staatlozen, 1946, 2179; MV/1146/2
      - Verlenen visa zonder voorafgaande machtiging aan bonafide zakenlieden, 1946-1947, 2181; MV/1146/3
      - Visumverlening doorlaatposten, 1947-1953, 2182; MV/1146/4
      - Visumaanvraagformulieren gezant te Rio de Janeiro, 1950-1951, 2334; VI/29
      - Schrijven van de tijdelijke zaakgelastigde te Lima, 1951, 2337; VI/31
      - Klachten van de consuls in verband met in werking treden van de visuminstructie, 1951, 1792; AL/284/3
      - Uitvoering Visuminstructie 1951, 1952, 1791; AL/284/2d-A
      - Vereenvoudiging van de visumprocedure, 1952-1953, 1789; AL/284/2b
      - Beschikking inzake de doorlating van zeelieden, 1952-1955, 1853; AL/303-5
      - Ontwerp-formulier, 1953, 2185; MV/1146/8
      - Vragen over de Visuminstructie 1945, 1953, 2184; MV/1146/7
      - Verrekening gelden van aan de doorlaatposten verleende visa, 1953-1954, 2180; MV/1146/4-2
      - Afwijkingen, 1954, 2342; VI/34
    - Vreemdelingencirculaire nummer 3., 1939-1952; 814-818
      - Grensoverschrijding van Belgische onderdanen, 1939-1950, 814; AL/141
      - Grensoverschrijding ingezetenen Baarle-Hertog, 1950, 817; AL/141c
      - Doorlating van Belgische of Luxemburgse kinderen tot 15 jaar in gezelschap van ouders of voogd, 1950-1951, 815; AL/141a-1
      - Reizigersverkeer met België, 1950-1951, 816; AL/141a-2
      - Onleesbaar geworden Belgische identiteitskaarten, 1951-1952, 818; AL/D-d
    - Vreemdelingencirculaire nummer 13., 1939-1956; 1145; AL/162
    - Wijzigingen en toepassing van Vreemdelingencirculaire nummer 4 inzake het toezicht op en het verblijf van vreemdelingen., 1939-1956; 2520; 472, 473
    - Bewakingsvoorschrift 1946., 1939-1959; 346-2526
      - Ontstaan, 1939-1946, 346; AL/119
      - Voorbereiding, 1945-1946, 353; AL/119/3
      - Overname beheer grensbewaking door de Koninklijke Marechaussee, 1945-1946, 355; AL/119/4
      - Illegale grensoverschrijding van Poolse militairen van het Engelse bezettingsleger in Duitsland, 1946, 665; AL/119/13
      - Besprekingen Controle Grensbewaking, 1946, 356; AL/119/5
      - Doorlating van Nederlanders uit Duitsland, niet in het bezit van voldoende reispapieren, 1946, 666; AL/119/14
      - Grensbewakingsorders, 1946-1949, 358; AL/119/6
      - Voorstellen tot onzegging van het verblijf binnen de bewakingsgebieden (Artikel 22), 1946-1949, 663; AL/119/11
      - Voorbereiding herziening, 1946-1952, 723; AL/119/16
      - Beschikking houdende aanwijzing van de bediening van de doorlaatposten, 1946-1955, 1149; AL/119/45
      - Artikelen. 1946-1956, 360-2525
        - Artikelen 1 en 2, 1955, 765; AL/119/44
        - Artikel 4, 1951-1953, 747; AL/119/24
        - Artikel 6, 1946-1954, 360; AL/119/7
        - Artikel 6, ontheffing, 1952, 756; AL/119/33
        - Artikel 7, 1950-1952, 759; AL/119/17
        - Artikel 8, 1946-1952, 757; AL/119/34
        - Artikel 10, 1952-1954, 2525
        - Artikel 10, 1e lid, 1953-1956, 364; AL/119/X
      - Originele tekst, wijzigingen en originele bijlagen, 1946-1958, 351; AL/119/2
      - Verkeerscontrole door Koninklijke Marechaussee in de bewakingsgebieden 1e linie, 1947, 667; AL/119/15
      - Exploitatie van de spoorlijnen bij grensovergangen aan de Nederlands-Duitse grens, 1948-1949, 362; AL/119/8
      - Bijlagen. 1948-1959, 746-764
        - Bijlage 1 - Faciliteiten voor internationale luchtvaart, 1951-1955, 746; AL/119/23
        - Bijlage 2 - Doorlating van de bemanningsleden van zeeschepen, 1951-1955, 748; AL/119/25
        - Bijlage 2a - Doorlating van zeelieden van vreemde nationaliteit op vertoon van hun zeemansboekjes, 1952-1958, 749; AL/119/25a
        - Bijlage 3 - Akkoord tussen Duitsland en Nederland ter bespoediging van het reizigersverkeer per spoor, 1951-1952, 750; AL/119/26
        - Bijlage 4 - Geüniformeerde colonnes van het Duitse Rode Kruis die de grens passeren, 1952, 751; AL/119/27
        - Bijlage 5 - Verdrag betreffende grensarbeiders, 1950-1952, 752; AL/119/28
        - Bijlage 6 - Grensoverschrijding van in Duitsland gestationeerde Canadese militairen, 1952, 753; AL/119/29
        - Bijlagen 7 - Overeenkomst inzake collectieve paspoorten voor jeugdige personen, 1952-1959, 754; AL/119/30
        - Bijlage 8 - Voorschrift collectieve paspoorten, 1952-1959, 755; AL/119/31
        - Bijlage 10, 1953-1955, 762; AL/119/41
        - Bijlage 11, 1954, 763; AL/119/41
        - Bijlage 12 - Samenvoeging douanebehandeling aan de Nederlands-Belgische grens, 1948-1954, 764; AL/119/43
      - Paspoortaanvulling Nederlandse paspoorten, 1949, 664; AL/119/12
      - Grenspassage van personen die tijdelijk niet de beschikking hebben over grensoverschrijdingsdocumenten, 1950, 729; AL/119/18
      - Doorlating van in België gevestigde visumplichtige vreemdelingen voor het bijwonen van begrafenissen en processies op joodse kerkhoven in het zuidelijk grensgebied, 1950-1951, 743; AL/119/19
      - Overschrijding van de grens buiten de openstellingsuren van de doorlaatposten, 1950-1953, 744; AL/119/20
      - Uitreiking aan de grens van een vier-talige kennisgeving, 1950-1957, 725; AL/119/17a
      - Diverse vragen, 1951, 745; AL/119/22
      - Douane- en grensformaliteiten op militaire vliegbases, 1951-1952, 440; AL/119/10-43, 45
      - Contact van aan de grens geweerde vreemdelingen met consulaire of diplomatieke vertegenwoordigers van hun land in Nederland, 1953, 2210; SL/8476-2
      - Liberalisatie grensverkeer met België, 1953, 761; AL/119/37
      - Inlichtingen van vreemdelingen door ambtenaren Grensbewaking, 1955, 726; AL/119/17b
      - Uren van openstelling van de aan de Nederlands-Belgische grens gelegen doorlaatposten, 1955, 373; AL/119/10b
    - Vergelijkend overzicht van vreemdelingenvoorschriften in België en andere landen., 1940-1953; 2516; 467
    - Grensbewakingscirculaire nummer 5., 1943-1958; 822; AL/152/5, AL/152/6
    - Wijzigingen en aanvullingen van Vreemdelingencirculaire nummer 4A, geheim, inzake het toezicht op en het verblijf van vreemdelingen van nationaliteiten van diverse Oost- en Zuidoost-Europese landen., 1945-1946; 2521; 474
    - Aanvulling op de Vreemdelingencirculaire G met betrekking tot de registratie van staatloze ex-Nederlanders., 1945-1952; 390; AL/144/37a/37 II/5
    - Paspoortinstructie artikel 8; normen afgifte paspoorten en passen voor grensverkeer met Duitsland., 1945-1952; 2218
    - Reglement op de Afdeling Politie van het Ministerie van Justitie., 1945-1953; 2296; VZ/16843
    - Grensbewakingscirculaire nummer 6., 1945-1954; 295-306
      - 1945 - 1949., 297; AL/88
      - 1948., 295; AL/88
      - 1948 - 1949., 300; AL/88 II
      - 1948 - 1954., 301; AL/88 III
      - 1951 - 1953., 306; AL/88 VIII
      - 1952., 302; AL/88 IV
      - 1952., 303; AL/88 V
      - 1952 - 1953., 304; AL/88 VI
      - 1953., 305; AL/88 VII
    - Vreemdelingencirculaire B., 1945-1954; 329-336
      - Verlenen van werkvergunningen, 1945-1953, 336; AL/59
      - Werkvergunningen vreemde arbeidskrachten, 1951-1953, 332; AL/59/10
      - Ontwerp Vreemdelingencirculaire B, 1953, 330
      - Circulaire verlening van werkvergunning, 1953-1954, 329; AL/59/8
      - Werkvergunning aan ouders ten behoeve van eigen kinderen, 1953-1954, 333; AL/59/12
      - Bemoeiingen van justitie of politie met de verlening van werkvergunningen, 1954, 335; AL/59/15
      - Werkvergunning ten behoeve van werknemers in dienst van in het buitenland gevestigde werkgevers, 1954, 334; AL/59/13
    - Vreemdelingencirculaire nummer 4., 1945-1955; 292-2201
      - Vreemdelingencirculaire nummer 4A, 1945-1947, 427; AL/66
      - Vreemdelingencirculaire nummer 4A, bijlage 2, 1948-1954, 2201; RE/9093
      - Vreemdelingencirculaire nummer 4A, bijlage 3, 1948-1955, 438; AL/66/8c
      - Vragen uit de praktijk over Vreemdelingencirculaire nummer 4, 1950-1954, 294; AL/52/23
      - Bezit van geldig paspoort door hier te lande verblijvende vreemdelingen, 1951-1955, 292; AL/52/22
      - Wijziging paragraaf 44a, 1952-1953, 296; AL/52/24
      - Wijzigingen, 1952-1954, 1931; AL/365
      - Wijzigingen, 1953, 298; AL/52/26
      - Vreemdelingencirculaire nummer 4A, wijziging bijlage 2, 1953-1954, 437; AL/66/8a-3
    - Vreemdelingencirculaire nummer 5., 1945-1956; 286-2533
      - Wijzigingen. 1945-1951, 286-340
        - 1945-1946, 339; AL/57
        - 1948-1949, 337; AL/57
        - 1949-1951, 340; AL/57
        - 1950, 323; AL/57
        - 1950-1956, 286; AL\57
      - Ontwerp bijlage 6, 1950-1952, 314; AL/57/2
      - Afschaffing kanselarijrechten Iraanse visa, 1951, 315; AL/57/3
      - Beheer ontvangen gelden, 1951, 316; AL/57/4
      - Verlening van visum voor terugkeer aan vreemdelingen, 1951, 318; AL57/5
      - Kostenloze visa in Nederlandse paspoorten voor vreemdelingen, 1952-1953, 319; AL/57/6
      - Vragen uit de praktijk, 1952-1956, 341; AL/57/7
      - Moeilijkheden inzake de toepassing van de visumplicht met betrekking tot vreemdelingen voor wie de visumplicht gedeeltelijk is afgeschaft, 1954, 321; AL/57/8
      - Vragen van de consulaten, 1955, 343; AL/57/9
    - Vreemdelingencirculaire E., 1946-1955; 808-810
      - Verstekelingen aan boord van zeeschepen, 1946-1953, 810; AL/140
      - Inlichtingen omtrent behandeling verstekelingen, 1955, 808; AL/140/3
    - Wet van 23 december 1953 tot intrekking van het Koninklijk Besluit van 22 mei 1943 (Stb.D 16) inzake voorkoming ongewenste gevolgen verkrijgen vreemde nationaliteit na 9 mei 1940 met regeling overgangsrecht., 1946-1956; 1376; AL/194
    - Intrekking van Vreemdelingencirculaire nummer 6 met betrekking tot reispassen., 1947; 1533; AL/217
    - Vreemdelingencirculaire K., 1948-1964; 1745-2396
      - 1948-1952, 1745
      - 1949, 2396; VZ/2476
      - 1951-1952, 1755
      - 1951-1953, 1758
      - 1951-1954, 1749
      - 1951-1964, 1754
    - Grensbewakingscirculaire nummer 8., 1950-1954; 1923-1925
      - Aanwijzingen betreffende weigering tot doorlating van gesignaleerde vreemdelingen, 1950-1951, 1923; AL/328
      - Grensbewakingscirculaire 8/1954, 1951-1954, 1925; AL/328/2
      - Vragen omtrent Grensbewakingscirculaire nummer 8/1954, 1954, 1924; AL/328/3
    - Ontwerpverdrag en -protocol inzake de status van vluchtelingen en de totstandkoming van het Vluchtelingenbesluit en kamervragen hierover., 1950-1956; 197
  - Het vaststellen van voorschriften ter verzekering van een goede uitvoering van het Vreemdelingenreglement. 1945-, 5
    Grondslag: Vreemdelingenreglement 1918, art. 25.
    - Uitvoering van het Vreemdelingenreglement., 1939-1955; 1888-2223
      - Aanwijzing van een ambtenaar ter uitvoering van het Vreemdelingenreglement, 1939-1954, 1891; AL/354/3
      - Instructies en voorschriften voor de plaatselijke politie, inzake uitvoering vreemdelingenwetgeving door de procureurs-generaal, 1950-1951, 2223; SL/3772
      - Controle vreemdelingen in de gemeente Nijmegen, 1952, 2212; SL/8883
      - Vertaling van de vordering tot aanmelding van vreemdelingen, 1952, 1889; AL/354/2
      - Onregelmatigheden gepleegd met verleende verblijfsvergunningen, 1954, 1890; AL/354/4
      - Het niet toepassen van artikel 8 van het Vreemdelingenreglement, 1955, 1888; AL/354/5
      - Klacht controle op de uitvoering van de vreemdelingenvoorschriften te Beek, 1955, 2213; SL/8883/2
      - Klacht Vreemdelingenvoorschrift te Limmen, 1955, 2214; SL/8883/3
  - Het opstellen en inbrengen van de door Nederland in internationaal verband in te nemen standpunten op het gebied van het vreemdelingenrecht en het vreemdelingenbeleid. 1945-, 6
    Grondslag: Organisatiebesluit 1976, nr. 203 OE 760.
    - Illegale joodse emigratie naar Palestina., 1946-1947; 1330; AL/179
    - Verdrag met Duitsland inzake de afgifte van grenspassen (Agreement regarding the issue of frontalier passes for crossing the Netherlands/German frontier)., 1947-1951; 811; AL/152, -/7, -/3, -/30, -/32, -/38, -/40-/42
    - Ontwerp-verdrag tussen Brazilië en Nederland omtrent migratie en kolonisatie., 1948; 1695; AL/262
    - Overeenkomst met Duitsland inzake de uitbreiding van de 15 kilometer-strook., 1948-1952; 926; AL/152/11
    - Vraagstuk over vrije uitwisseling van arbeidskrachten en zelfstandige werkers in Fritalux-verband., 1949-1950; 1863; AL/295
    - Evaluatie en eventuele bestendiging en/of herleving van diverse verdragen tussen Duitsland en Nederland., 1950-1951; 2477; 424
    - Totstandkoming en uitvoering van de overeenkomst tussen Nederland en Frankrijk inzake de toelating van wederzijdse onderdanen op vertoon van een collectief paspoort., 1950-1953; 2490; 436
    - Toelating van vluchtelingen in de landen van de Raad van Europa., 1950-1954; 2522; 475
    - Herleving Vestigingsverdrag van 17 december 1904 met Duitsland., 1951; 1938; AL/339
    - Verdrag met de United States of America over vriendschap, handel en scheepvaart., 1951-1954; 1937; AL/338
    - Terugtrekking Allied Immigration Inspectors te Aken, Emmerik en Bentheim en overdracht van hun bevoegdheden aan Duitse functionarissen., 1952; 610; AL/152/35a
    - Herleving van het op 6 juli 1912 gesloten handels- en scheepvaartverdrag met Japan., 1952-1953; 1934; AL/369
    - Schuman-Verdrag Europese Gemeenschap voor Kolen en Staal., 1952-1956; 1953-1957
      - Interdepartementale Contactcommissie Europese Gemeenschap voor Kolen en Staal, 1952-1953, 1953; AL/372
      - Koerierspas Europse Gemeenschap voor Kolen en Staal, 1953, 1954; AL/372/2
      - Uitvoering artikel 69 van het Europese Gemeenschap voor Kolen en Staal-Verdrag, 1953-1955, 1955; AL/372/3
      - Kolen en Staal Gemeenschap-akkoord migratie arbeidskrachten en repatrëkringskosten, 1954, 1956; AL/372/5
      - Inlichtingen betreffende de binnenkomst en het verblijf van buitenlanders (Europese Gemeenschap voor Kolen en Staal-arbeiders) in Nederland, 1955-1956, 1957; AL/372/6
    - Vereenvoudiging van de grensformaliteiten van de lidstaten van de Raad van Europa., 1953-1956; 2519; 471
    - Voorbereiding van een in OEES-verband tot stand te komen regeling inzake de arbeids- en toelatingsvoorwaarden ten aanzien van vreemdelingen en vluchtelingen., 1953-1956; 2489; 435
    - Culturele verdragen., 1954; 2357-2358
      - Nederland en België, 1954, 2358; VZ/28346
      - Nederland en Frankrijk, 1954, 2357; VZ/28345
    - Ontwerp Draft Consulair Convention., 1954-1955; 2388; VZ/31396
    - Totstandkoming van de overeenkomst inzake de vereenvoudiging van het reizigersverkeer tussen Nederland en België voor houders van vluchtelingenpaspoorten., 1954-1955; 2488; 433
  - Het op verzoek van, en in overleg met, toetsende organen overleggen van informatie ten behoeve van de toetsing van het beleid op het gebied van toelating en verblijf van vreemdelingen. 1945-, 7
    Bron: Interviews.
    - Kamervragen over de uitwijzing van Duitsers., 1946-1948; 2538; Depot 144, doos 1, map 5
      Afkomstig uit depot 144 van het Ministerie van Justitie
    - Kamervragen., 1946-1954; 138-139
      - Uitoefenen van pressie door het Joegoslavische Gezantschap op Zuid-Slavische arbeiders, 1953, 138; 02
      - Verwijdering van de Britse vreemdeling O'Connor, 1954, 139; 03
        Openbaarheid beperkt tot 1 januari 2055
  - Het ontwikkelen van het voorlichtingsbeleid over taken en doelstellingen op het gebied van de toelating en het verblijf van vreemdelingen. 1945-, 9
    - Voorlichting ten behoeve van vreemdelingen die zich in Nederland willen vestigen., 173
    - Verstrekken van inlichtingen en statistische gegevens inzake in Nederland verblijvende vreemdelingen aan vreemde diplomatieke en consulaire vertegenwoordigers., 1945-1956; 2486; 431
    - Publicatie in Duitse bladen over uitwijzingsgevallen., 1949; 238
    - Voorlichting ten aanzien van de status van vluchtelingen naar aanleiding van vragen van de Internationale Vrouwenraad., 1954; 196
  - Het aanwijzen van leden van de Permanente Vreemdelingen Adviescommissie. 1945-, 15
    Grondslag: Beschikking van de minister van Justitie van 4 maart 1950, Kabinet A, no. 6810 Q 10.
    Opm.: Deze handeling werd verricht in de periode 1950-1967.
    - Commissie Schilthuis (inzake voorgenomen uitwijzing van Duitsers)., 1945-1950; 273-2546; 2 omslagen
      - Instelling en werkzaamheden, 1945-1948, 2541; Depot 144, doos 1, map 7
      - 1945-1950, 273; AJZ 510/E-207
      - Brief van de minister van Justitie over de werkzaamheden van de commissies, 1948, 2546; Depot 144, doos 1, map 10; stuk
  - Het ontwikkelen en opzetten van opleiding en vorming van ambtenaren belast met de uitvoering van de Vreemdelingenwet. 1945-, 17